【裁判字號】    96,易,1680
【裁判日期】    970128
【裁判案由】    違反毒品危害防制條例
【裁判全文】
臺灣臺南地方法院刑事判決              96年度易字第1680號
公  訴  人  臺灣臺南地方法院檢察署檢察官
被      告  乙○○
上列被告因違反毒品危害防制條例案件，經檢察官提起公訴（96
年度毒偵字第3058號），被告於本院準備程序中就被訴事實為有
罪之陳述，經本院裁定適用簡式審判程序，判決如下：
    主  文
乙○○施用第二級毒品，累犯，處有期徒刑捌月，扣案安非他命
貳包（合計毛重貳點零公克）沒收銷燬之，玻璃球吸食器及鐵盒
各壹個，均沒收之。
    事實及理由
一、本件犯罪事實：乙○○前於民國88、89年間，因違反毒品危
    害防制條例（施用第二級毒品）案件，先後二次經本院裁定
    送觀察、勒戒，均因無繼續施用毒品之傾向，分別經臺灣臺
    南地方法院檢察署檢察官以88年度毒偵字第955號、89年度
    毒偵字第372號處分書為不起訴處分確定；嗣於90年間，復
    因違反毒品危害防制條例（施用第二級毒品）案件，經本院
    於90年10月19日以90年度毒聲字第2194號裁定令入戒治處所
    施以強制戒治，91年7月8日停止戒治付保護管束，92年2月
    19日保護管束期滿執行完畢，並經本院於91年4月3日以90年
    度南簡字第761號判決判處有期徒刑3月確定在案，甫於92年
    6月10日執行完畢，竟又於94、95年間違反毒品危害防制條
    例，分別經本院94年3月16日94年度簡字第467號、95年2月8
    日95年度簡字第334號判決分別判處有期徒刑6月確定。詎其
    仍不知悔改，猶基於施用第二級毒品安非他命之犯意，於96
    年10月16日晚上11時許，在臺北縣新莊市○○路公廁內，以
    玻璃球內置放安非他命其下加熱吸食煙霧之方式，施用第二
    級毒品安非他命，嗣於同年月17日晚上19時15許，在臺南市
    ○○街349號前，為警查獲持有安非他命2包、玻璃吸食器及
    鐵盒各1個，並經其同意在當日19時55分採集尿液，經送檢
    呈安非他命類（安非他命及甲基安非他命）陽性反應，而悉
    上情。
二、上開犯罪事實之證據：
（一）被告於警詢、檢察官偵查中，及本院審理時之自白。
（二）臺南市警察局第二分局偵辦毒品防制條例案送驗尿液年籍
      對照表、詮昕科技股份有限公司96年10月25日濫用藥物尿
      液檢驗報告、臺南市警察局第二分局搜索扣押筆錄、扣押
      物品目錄表、查獲乙○○涉毒品防制條例案初步檢驗報告
      書各1紙，以及扣案物品照片2幀。
（三）扣案安非他命2包（合計毛重2.0公克）、玻璃球吸食器及
      鐵盒各1個。
三、按安非他命經口服投與後約70%於24小時內自尿中排出，約
    90%於96小時內自尿中排出，由於目前國內尿液中甲基安非
    他命之檢驗僅為鑑定其是否呈陽性反應尚未定其含量，且甲
    基安非他命成分之檢出與其投與方式、投與量、個人體質、
    採尿時間與檢測儀器之精密度等諸多因素有關，因此僅憑尿
    液中呈安非他命陽性反應，並無法確實推算吸食時間距採集
    時間之長短，惟依上述資料推斷，最長可能不會超過4日等
    情，業經行政院衛生署藥物食品檢驗局81年2月8日（81）藥
    檢壹字第001156號函述明綦詳。被告自白，核與其尿液檢驗
    結果相符，其施用第二級毒品之犯行，應堪認定。
四、被告前於90年間，因施用第二級毒品案件，經本院裁定令入
    戒治處所施以強制戒治，91年7月8日停止戒治付保護管束，
    92年2月19日保護管束期滿執行完畢，其於強制戒治執行完
    畢5年內之96年10月16日晚上11時許，再犯本件施用毒品之
    罪，自應依法論科；且查安非他命係屬毒品危害防制條例第
    2條第2項第2款所列之第二級毒品，核被告所為，係犯毒品
    危害防制條例第10條第2項之施用第二級毒品罪。被告施用
    前後持有第二級毒品之低度行為，應為其施用之高度行為所
    吸收，不另論罪。又被告前於90年間，因違反毒品危害防制
    條例案件，經本院於91年4月3日以90年度南簡字第761號判
    決判處有期徒刑3月確定在案，甫於92年6月10日徒刑期滿而
    執行完畢，有臺灣高等法院被告前案紀錄表附卷為憑，其於
    受有期徒刑執行完畢後5年內故意再犯本件有期徒刑以上之
    罪，為累犯，應依法加重其刑。爰審酌被告迭經觀察、勒戒
    、強制戒治，並曾因施用第二級毒品經判處有期徒刑3月、6
    月，仍未能體認施用毒品對於自身健康之危害，遠離毒品，
    意志力薄弱，惟犯後坦承犯行，應有悔意等一切情狀，量處
    如主文所示之刑。另扣案安非他命2包（合計毛重2.0公克）
    ，不論屬於犯人與否，依毒品危害防制條例第18條第1項前
    段規定，應沒收銷燬之；至扣案玻璃球吸食器及鐵盒各1個
    ，均為被告所有供其施用安非他命之用，業據被告供承在卷
    ，爰依刑法第38條第1項第2款宣告沒收之。
據上論斷，應依刑事訴訟法第273條之1第1項、第299條第1項前
段、第310條之2、第454條，毒品危害防制條例第10條第2項、第
18條第1項前段，刑法第11條、第47條第1項、第38條第1項第2款
，判決如主文。
本案經檢察官甲○○到庭執行職務
中    華    民    國    97    年    1     月    28    日
                  刑事第十二庭  法  官  魏玉英
以上正本證明與原本無異。
如不服本判決應於收受本判決後10日內向本院提出上訴書狀，並
應敘述具體理由。如未敘述上訴理由者，應於上訴期間屆滿後20
日內向本院補提理由書狀（均須按他造當事人之人數附繕本）「
切勿逕送上級法院」。
                                書記官  曾盈靜
中    華    民    國    97    年    1     月    29    日
附錄本案論罪科刑法條全文
毒品危害防制條例第10條
施用第一級毒品者，處6月以上5年以下有期徒刑。
施用第二級毒品者，處3年以下有期徒刑。


司法院資訊處製作；財團法人民間司法改革基金會備份。
